【裁判字號】    95,交聲,1003
【裁判日期】    951031
【裁判案由】    違反道路交通管理處罰條例聲明異議
【裁判全文】
臺灣臺北地方法院交通事件裁定        95年度交聲字第1003號
    原處分機關  臺北市交通事件裁決所
    異  議  人
    即受處分人  甲○○
上列受處分人因違反道路交通管理處罰條例案件，對於臺北市交
通事件裁決所於中華民國95年10月16日所為之北市裁二字第裁22
－ASO119543號裁決聲明異議，本院裁定如下：
    主    文
原處分撤銷。
甲○○不罰。
    理    由
一、按汽車駕駛人停車時，有下列情形之一者，處新臺幣（下同
    ）600元以上1200元以下罰鍰：一、在禁止臨時停車處所停
    車者，為道路交通管理處罰條例第56條第1項第1款所明定。
    次按禁止臨時停車線為紅色實線，用以指示禁止臨時停車路
    段，道路交通標誌標線號誌設置規則第條第1項第1款第5目
    、第169條第1項及第2項亦分別定有明文。惟標誌、標線、
    號誌應經常維護，保持清晰完整及有效性能，同規則第7條
    亦有明文。
二、本件受處分人即異議人甲○○所有車牌號碼CO-9137號自用
    小客車，於民國（以下同）95年8月11日上午11時20分許，
    停放於臺北市○○路○段77巷（近96號）彎道，劃有禁止臨
    時停車之紅色標線之處所，因駕駛人不在場，由臺北市政府
    警察局交通警察大隊員警以拍照之方式採證，並以受處分人
    有違反道路交通管理處罰條例第56條第1項第1款規定之違規
    行為製單逕行舉發，嗣將前開舉發通知單送達於受處分人，
    經受處分人於舉發通知單所載應到案日期前向原處分機關提
    出申訴，案經原處分機關即臺北市交通事件裁決所函請舉發
    單位調查，仍認受處分人確有前開違規行為，原處分機關乃
    以「在禁止臨時停車之處所停車」之違規事實，依道路交通
    管理處罰條例第56條第1項第1款、違反道路交通管理事件統
    一裁罰基準表之規定，裁處受處分人罰鍰900元。
三、異議人即受處分人甲○○對於其所有之自用小客車於前揭時
    間在上開處所停車之事實固不否認，惟堅詞否認有違規停車
    行為，辯稱伊於前揭時間在該處停車，該處並無任何紅線，
    其車輛亦未壓線，其提出異議後，交通管制工程處方補繪紅
    線，自不得以該補繪之紅線據以為裁罰等語。
四、經查：
（一）異議人即受處分人於95年8月11日將其所有之車號CO-9137
      自用小客車停放於辛亥路4段77巷（近96號）彎道處之事
      實，為異議人所不否認，且有臺北市政府警察局交通警察
      大隊員警之採證照片二幀在卷可參，此部分事實堪以認定
      。
（二）受處分人受處分之違規停車地點，位於臺北市○○路○段
      77巷（近96號）彎道處，係一大彎道，乃長期繪有紅色實
      線，用以指示禁止臨時停車之路段，惟仔細觀察臺北市政
      府警察局交通大隊員警為處分時之採證照片，採證當時該
      處紅線因柏油施工，紅色實線大部分皆被遮掩，已模糊不
      清，難以辨明是否為劃有紅色實線，禁止臨時停車之路段
      ，此有前開採證照片二幀在卷足按，又臺北市交通管制工
      程處亦因該處紅線已模糊不清，於處分作成後之95年8月
      29日至該處補繪紅線一情，亦有本院95年10月27日上午10
      時30分公務電話記錄附卷可稽。顯見該處路段之紅線確已
      模糊不清，難以辨認。
（三）按交通標誌、標號、號誌之設置目的，在於提供車輛駕
      駛人及行人有關道路路況之警告、禁制、指示等資訊，以
      便利行旅及促進交通安全，並為交通稽查人員執行違規取
      締任務之法令依據，如標誌、標線、號誌之設置模糊不清
      ，致人民無所適從，若率爾將行政機關不確實之行政作為
      ，歸責於受處分人，尚嫌嚴苛，亦與立法目的不合。原處
      分機關認定受處分人有違規停車之行為，顯係以模糊停車
      格標線與禁止臨時停車紅線併存之矛盾標示，苛責於受處
      分人，自有未洽。受處分人辯稱本件舉發地點之交通標線
      繪製不清，不得引為裁罰依據等語，應有理由。
四、縱上所述，原處分機關以受處分人有在標線不清之路段停車
    之事實，認定受處分人有違規停車之行為，並據以作成處分
    之決定，自有未洽。應由本院將原處分撤銷，改諭知受處分
    人不罰，以資適法。爰依道路交通案件處理辦法第20條前段
    ，裁定如主文。
中    華    民    國    95    年    10    月    31    日
                  交通法庭法  官  沈君玲
以上正本證明與原本無異
如不服本裁定應於送達後5日內向本院提出抗告狀
                          書記官  袁以明
中    華    民    國    95    年    11    月    1     日


司法院資訊處製作；財團法人民間司法改革基金會備份。
